【裁判字號】    95,抗,237
【裁判日期】    951107
【裁判案由】    本票裁定
【裁判全文】
臺灣高雄地方法院民事裁定               95年度抗字第237號
抗  告  人  乙○○
相  對  人  台北富邦商業銀行股份有限公司
法定代理人  甲○○
上列抗告人與相對人間聲請本票裁定准予強制執行事件，抗告人
對於中華民國九十五年九月二十一日本院高雄簡易庭所為九十五
年度票字第二七二五六號民事裁定不服，提起抗告，本院管轄之
第二審合議庭裁定如下：
    主  文
抗告駁回。
抗告程序費用新臺幣壹仟元由抗告人負擔。
    理  由
一、本件抗告意旨略以：抗告乙○○已進入卡債協商，多家銀行
    業已同意專案協商，唯獨相對人台北富邦商業銀行不提出方
    案，又無商量空間，不時催收，嚴重影響抗告人工作，且相
    對人之受僱人已於民國95年10月5 日將抗告人之債務送專案
    協商，目前正在等新變更之協議書，相對人實不應提請本票
    強制執行。爰提起本件抗告，請求廢棄原審裁定等語。
二、按「執票人向本票發票人行使追索權時，得聲請法院裁定後
    強制執行」，又「本票未載到期日者，視為見票即付」，票
    據法第123 條、第120 條第2 項分別定有明文。又「本票執
    票人，依票據法第一百二十三條規定，聲請法院裁定許可對
    發票強制執行，係屬非訟事件，此項聲請之裁定，及抗告法
    院之裁定，僅依非訟事件程序，以審查強制執行許可與否，
    並無確定實體上法律關係存否之效力，如發票人就票據債務
    之存否有爭執時，應由發票人提起確認之訴，以資解決。」
    ，最高法院57年台抗字第76號判例意旨可資參照。
三、經查，本件相對人於原審主張執有抗告人於95年1 月26日所
    簽發之本票1 紙（票面金額新台幣240,000 元，到期日為95
    年6 月26日），並免除作成拒絕證書，詎經相對人提示未獲
    付款，乃依票據法第123 條規定，聲請裁定准予強制執行等
    情，業據提出系爭本票1 紙為證，且為抗告人所不否認，自
    堪信為真實。而本票裁定強制執行係屬非訟事件，法院僅須
    審查本票應記載事項等形式要件是否具備，至系爭本票之票
    據債權是否存在之實體爭執，均非原審或抗告法院得予審查
    。是原審依系爭本票形式應記載事項審認結果，認符合票據
    法規定，因而裁定准許，於法自無不合。至抗告人之抗告意
    旨，均係就雙方實體債權債務有無之實體法律關係爭執，揆
    諸前開最高法院民事判例意旨所示，自應由抗告人另行提起
    民事確認之訴以資解決，非屬本件非訟程序所得審究。從而
    ，本件抗告為無理由，應予以駁回。
四、據上論結：本件抗告為無理由，依非訟事件法第46條、第21
    條第2 項，民事訴訟法第495 條之1 第1 項、第449 條第1
    項、第78條，裁定如主文。
中    華    民    國    95    年    11    月    7     日
                  民事第七庭  審判長法  官  林玉心
                                    法  官  柯盛益
                                    法  官  林勇如
正本係照原本作成。
如不服本裁定，應於送達後10日內向本院提出再抗告狀，並繳納
再抗告費新臺幣1000元。再為抗告應以適用法規顯有錯誤為理由
，並經本院之許可，該許可以原裁定所涉及之法律見解具有原則
上重要性者為限。
中    華    民    國    95    年    11    月    7     日
                                    書記官  吳韻芳


司法院資訊處製作；財團法人民間司法改革基金會備份。
